【裁判字號】    99,易,448
【裁判日期】    990622
【裁判案由】    竊盜
【裁判全文】
臺灣彰化地方法院刑事判決               99年度易字第448號
公  訴  人  臺灣彰化地方法院檢察署檢察官
被      告  乙○○
上列被告因竊盜等案件，經檢察官提起公訴（99年度偵字第3232
及3823號），本院判決如下：
    主  文
乙○○攜帶兇器，毀壞安全設備竊盜，累犯，處有期徒刑柒月；
又攜帶兇器竊盜，累犯，處有期徒刑肆月，扣案之自製T 型板手
壹支；又攜帶兇器竊盜，累犯，處有期徒刑肆月，扣案之自製T
型板手壹支；又攜帶兇器竊盜，累犯，處有期徒刑肆月，扣案之
自製T 型板手壹支；又攜帶兇器竊盜，累犯，處有期徒刑肆月，
扣案之自製T 型板手壹支。應執行有期徒刑壹年貳月，扣案之自
製T 型板手壹支沒收之。
    事  實
一、乙○○曾因施用毒品案件，經本院以95年訴字第1739號判處
    有期徒刑8 月確定（下稱第1 案）；又因竊盜案件，經本院
    以95年度易字第1387號各判處有期徒刑8 月、8 月、8 月及
    8 月，應執行有期徒刑2 年確定（下稱第2 案）。前述第1
    、2 案件經本院以96年度聲減字第1758號裁定各減為4 月、
    4 月、4 月、4 月及4 月，應執行有期徒刑1 年3 月15日確
    定，經入監執行後，甫於民國（下同）97年9 月23日縮短刑
    期執行完畢。其仍不知悔改，意圖為自己不法之所有，分別
    為下列竊盜行為：
(一)、於99年1 月25日凌晨1 時許，在彰化縣彰化市○○路15 8號
    早餐店（無人居住），攜帶其所有且客觀上足供兇器使用之
    一字起子（未扣案）毀壞該處該處鐵門上之門鎖，並入內竊
    取丁○○所有而放置在抽屜內之現金新台幣（下同）約7、
    800 元與長壽、峰牌香菸約4 、50包（價值約1 萬6000元）
    得手後，花用殆盡。
(二)、於99年2 月9 日凌晨某時許，在彰化市○○街150 號前，攜
    帶其所有且客觀上足供兇器使用之自製T 型板手1 支，開啟
    機車電門之方式，竊取己○○所使用之車牌號碼NNT- 779
    號重型機車1 部（車主是己○○之女劉靜螢），得手後供己
    騎乘使用。事後上開機車棄置在彰化縣彰化市○○路崙美橋
    旁產業道路（未尋獲）。
(三)、於99年2 月13日凌晨某時許，在彰化市○○○路4 弄24號前
    ，攜帶上開足供兇器使用之T 型板手1 支，竊取丙○○所有
    之車牌號碼IKH-726 號重型機車1 部，得手後供己騎乘使用
    。事後將該機車棄置在彰化縣彰化市○○○路大排水溝旁（
    已於同年3 月1 日在彰化縣彰化市○○路○ 段87巷口尋獲）
    。
(四)、於99年2 月16日凌晨某時許，在彰化縣彰化市○○路2 號前
    ，攜帶上開足供兇器使用之T 型板手1 支，竊取戊○○所有
    之車牌號碼GP8- 427號重型機車1 部，得手後供己騎乘使用
    。事後將該機車放置在彰化市○○路○ 段220 巷1-5 號前。
(五)、於99年2 月21日凌晨某時許，在彰化縣彰化市○○路316 巷
    32號前，攜帶上開足供兇器使用之T 型板手1 支，竊取甲○
    ○所使用之車牌號碼KUY-816 號重型機車1 部（車主李浚勝
    ）得手。事後將該機車棄置在彰化縣彰化市○○街13號前（
    已於同年3 月1 日在彰化縣彰化市○○街5 號前尋獲）。嗣
    因乙○○另案竊盜案件通緝而經員警緝獲，並扣得上開作案
    用之T 型板手1 支，其於偵查犯罪職權之機關或個人尚未發
    覺其涉有上開(一)至(五)所示之竊盜案件前，主動向員警坦認其
    涉犯前開(一)至(五)所示之竊盜犯行，並表示願意接受裁判而自
    首，並於99年2 月26日下午2 時許，帶員警至彰化市○○路
    ○ 段220 巷1 之5 號，取出上開(四)所示之機車1 部而查扣。
二、案經彰化縣警察局及彰化縣警察局鹿港分局分別移送及報告
    臺灣彰化地方法院檢察署檢察官偵辦後起訴。
    理  由
一、本案全部卷證所涵括之供述證據及非供述證據，被告同意以
    下全部證據之證據能力，亦未於言詞辯論終結前聲明異議，
    本院審酌該等供述證據及非供述證據作成時之情況，並無不
    適當之情事，應均具有證據能力。
二、上開事實，業據被告乙○○於警詢、偵訊及本院審理時均自
    白不諱，核與證人即被害人丁○○、己○○、丙○○、戊○
    ○及甲○○等人於警詢中證述情節相符。此外，復有贓物認
    領保管單及彰化縣警察局車輛尋獲電腦輸入單各3 張、照片
    10張與扣案之T 型板手1 支可佐。綜上各情，被告上揭自白
    內容核與事實相符。本案事證明確，被告上開犯行均洵堪認
    定。
三、
(一)、按刑法第321 條第1 項第2 款所謂之「門扇」，係指門戶、
    窗扇等阻隔出入之設備而言，至於鐵門窗乃防盜之安全設備
    ，而非單純之門扇（最高法院73年度臺上字第3398號判決意
    旨參照），又毀壞構成門扇之一部之電動鎖及喇叭鎖，係毀
    壞門扇之行為，毀壞附加於門上之掛鎖，則屬毀壞安全設備
    （最高法院83年度台上字第3856號判決意旨參照）；查事實
    欄一之(一)被害人所經營早餐店之鐵門，係用以防盜之安全設
    備，並非單純之門扇，故毀壞附著於鐵門之門鎖，自屬安全
    設備。又刑法第321 條第1 項第3 款之攜帶兇器竊盜罪，係
    以行為人攜帶兇器竊盜為其加重條件，此所謂兇器，其種類
    並無限制，凡客觀上足對人之生命、身體、安全構成威脅，
    具有危險性之兇器均屬之，且祇須行竊時攜帶此種具有危險
    性之兇器為已足，並不以攜帶之初有行兇之意圖為必要（最
    高法院79年臺上字第52 53 號判例參照）。查本案被告自承
    於事實欄一之(一)至(五)所示之時地行竊時，其攜帶其所有之一
    字起子或自製之T 型板手，而該等工具均屬金屬製品，形狀
    呈長尖，被告可持該等工具破壞鐵門之門鎖等，質地堪認堅
    硬，顯見該等物品客觀上足對人之生命、身體、安全構成威
    脅，具有危險性，可供兇器使用，均屬刑法第321 條第1 項
    第3 款所稱之兇器無誤。
(二)、核被告就事實欄一之(一)所為，係犯刑法第321 條第1 項第2
    款、第3 款之攜帶兇器，毀壞安全設備竊盜罪，雖公訴人認
    為被告所為，僅構成刑法第321 條第1 項第3 款之攜帶兇器
    竊盜，惟被告是破壞鐵門上之門鎖而侵入竊盜，亦構成同條
    項第2 款之加重竊盜要件，然此僅係加重條件之增加，屬單
    純一罪，本院自得加以審究，無庸變更起訴法條，併此敘明
    ；被告就事實欄一之(二)至(五)所為，均係犯刑法第321 條第1
    項第3 款攜帶兇器竊盜罪。被告所犯上開5 罪，犯意各別，
    行為互殊，應分論併罰。又被告有如事實欄所載前科紀錄，
    有臺灣高等法院被告前案紀錄表存卷可佐，其於有期徒刑執
    行完畢後，5 年內故意再犯本案有期徒刑以上之罪，均為累
    犯，各應依刑法第47條第1 項規定加重其刑。再被告就事實
    欄一之(一)至(五)所示犯行，均係偵查犯罪職權之機關或個人尚
    未發覺前，主動向員警坦認有前開犯行而自首，且表示願意
    接受裁判等情，已據被告供述在卷，並有被告之警詢筆錄在
    卷可考，爰依刑法第62條前段之規定，得減輕其刑（均依法
    先加後減）。爰審酌被告有多次前科紀錄，其素行不佳，且
    一時貪念，不尊重他人財物，攜帶兇器、破壞他人安全設備
    而侵入他人住宅行竊，嚴重侵犯社會大眾安居樂業，不受恐
    懼侵擾之生命、身體、財產之安全維護，構成基本人權保障
    破壞，暨考量其犯罪之動機、目的、手段、智識程度、年齡
    、身心狀況、所生之危害及犯後坦承犯行，並參酌其迄今未
    與被害人達成和解等一切情狀，分別量處如主文所示之刑，
    並定應執行之刑。至扣案之T 型板手1 支均係被告所有且供
    事實欄一之(二)至(五)犯罪所用之物，爰依刑法第38條第1 項第
    2 款之規定宣告沒收。至供事實欄一之(一)犯罪所用之一字起
    子，因未扣案，亦非違禁物，為免日後執行困難，爰不予宣
    告沒收。
據上論斷，依刑事訴訟法第299 條第1 項前段，刑法第321 條第
1 項第2 款、第3 款、第47條第1 項、第62條前段，第38條第1
項第2 款，第51條第5 款，判決如主文。
本案經檢察官蕭有宏到庭執行職務。
中    華    民    國    99    年    6     月    22    日
                  刑事第六庭          法  官  鮑慧忠
以上正本證明與原本無異。
如不服本判決應於收受判決後10日內向本院提出上訴書狀，並應
敘述具體理由；其未敘述上訴理由者，應於上訴期間屆滿後20日
內向本院補提理由書狀( 均須按他造當事人之人數附繕本) 「切
勿逕送上級法院」。
告訴人或被害人對於判決如有不服具備理由請求檢察官上訴者，
其上訴期間之計算係以檢察官收受判決正本之日期為準。
中    華    民    國    99    年    6     月    22    日
                                      書記官  林子惠
附錄本案論罪科刑法條全文：
中華民國刑法第321條
（加重竊盜罪）
犯竊盜罪而有左列情形之一者，處 6 月以上、 5 年以下有期徒
刑：
一、於夜間侵入住宅或有人居住之建築物、船艦或隱匿其內而犯
    之者。
二、毀越門扇、牆垣或其他安全設備而犯之者。
三、攜帶兇器而犯之者。
四、結夥三人以上而犯之者。
五、乘火災、水災或其他災害之際而犯之者。
六、在車站或埠頭而犯之者。
前項之未遂犯罰之。

司法院資訊處製作；財團法人民間司法改革基金會備份。
